臺灣臺南地方法院刑事判決　　　　　　　95年度訴字第1828號
公　訴　人　臺灣臺南地方法院檢察署檢察官
被　　　告　乙○○
指定辯護人　本院公設辯護人　甲○○
上列被告因違反毒品危害防制條例案件，經檢察官提起公訴（95
年度偵字第15738 號），本院判決如下：
    主  文
乙○○販賣第二級毒品，處有期徒刑年捌月。扣案之第二級毒
品甲基安非他命壹包（驗餘重量零點伍陸公克），沒收銷燬；0
000000000號號行動電話手機壹支及販賣毒品所得新臺
幣壹仟元，均沒收，如全部或一部不能沒收時，追徵其價額或以
其財產抵償之。
    事  實
一、乙○○意圖販賣第二級毒品甲基安非他命，於民國95年10月
    23日10時許，在臺南縣至永康市皇家汽車旅館，向綽號「三
    仔」之男子以新臺幣（下同）1 萬元代價購買第一級毒品海
    洛因及第二級毒品甲基安非他命，除供自己施用外（施用部
    分由檢察官另行提起公訴），並於同日20時許，在臺南縣新
    化鎮○○路70號長興汽車旅館301 號房內，以1,000 元之代
    價將甲基安非他命1 小包販賣予丙○○。嗣於翌（24）日0
    時10分許，在上開汽車旅館301 號房前為警盤查，並經其同
    意搜索身體及所使用之MWF-222 號機車，而在機車置物箱內
    查獲第一級毒品海洛因5 包（合計淨重2.63公克、空包裝總
    重2.08公克）、第二級毒品甲基安非他命1 包（驗餘重量0.
    56公克）、吸管（鏟子）6 支、安非他命吸食器2 個、夾鏈
    袋65個、現金2,800 元，並在其身上搜得販賣毒品聯絡使用
    之0000000000號行動電話手機1 支及販賣甲基安非他命所得
    1,000 元。
二、案經臺南縣警察局新化分局報請臺灣臺南地方法院檢察署檢
    察官偵查起訴。
    理  由
一、證據能力：
(一)、按被告以外之人於偵查中向檢察官所為陳述，除顯有不可信
    之情況者外，得為證據，刑事訴訟法第159 條之1 第2 項定
    有明文。偵查中對被告以外之人（包括證人、鑑定人、告訴
    人、被害人及共同被告等）所為之偵查筆錄，或被告以外之
    人向檢察官所提之書面陳述，性質上雖屬傳聞證據；惟現階
    段刑事訴訟法規定檢察官代表國家偵查犯罪、實施公訴，依
    法其有訊問被告、證人及鑑定人之權，證人、鑑定人且須具
    結，而實務運作時，檢察官偵查中向被告以外之人所取得之
    陳述，原則上均能遵守法律規定，不致違法取供，其可信度
    極高。故被告以外之人於偵查中已具結而為證述，除反對該
    項供述得具有證據能力之一方，已釋明「有顯不可信情況」
    之理由外，不宜以該證人未能於審判中接受他造之反對詰問
    為由，即認其在偵查中之陳述不具證據能力。本件證人丙○
    ○於檢察官偵查中具結後所為之陳述（95年度偵字第15738
    號偵查卷第8 頁以下），並無不法取供或顯不可信之情況，
    依上說明，其於偵查中之證言具有證據能力。
(二)、查公務員職務上製作之紀錄文書、證明文書，除顯有不可信
    之情況外，得為證據，亦為刑事訴訟法第159 條之4 第1 款
    所明定。本件行政院衛生署管制藥品管理局95年11月24日管
    檢字第0950012697號毒品鑑定書，係該局公務員依科學方法
    檢驗後所製作之證明文書，經查亦無顯不可信之情況，依上
    開規定，應具有證據能力。
二、訊之被告乙○○雖否認有販賣第二級毒品犯行，辯稱：「渠
    僅與丙○○係共同購買毒品施用，並未販毒品，丙○○交付
    之現金1,000 元是之前所積欠之借款，並非購買毒品之代價
    」云云；惟查：
(一)、被告於警詢中已自承：「（問：你身上1,000 元從何而來？
    ）是丙○○向我購買毒品所得。」、「（問：他向你購得何
    種毒品、重量多少、以多少價錢成交？）第二級毒品安非他
    命、0.2 公克、新臺幣1,000 成交。」、「（問：在何時何
    地與丙○○交易第二級毒品安非他命？）臺南縣新化鎮○○
    路70號長興汽車旅館301 號房內完成交易的。」、「（問：
    丙○○共向你購買多少次毒品？）只有1 次。」等語甚明。
    95年10月24日本院審理檢察官聲請羈押被告案件開庭調查時
    ，被告亦向承審法官表明於警詢中有承認以1,000 元代價賣
    毒品給丙○○之事實（本院95年度聲羈字第538 號案卷第5
    頁），足認被告上開警詢中之自白，應係出於自由意志之陳
    述。
(二)、證人丙○○於檢察官偵查中具結後亦供稱：「（問：昨天晚
    上你為何會去長興汽車旅館？）是乙○○在昨天晚上7 點多
    用他自己的0000000000號手機撥打我的手機0000000000號電
    話給我，問我有無需要毒品，他沒有特別說是甚麼毒品，我
    說看看，如果有需要再打給他，我後來在晚上8 點多用公共
    電話打他的手機0000000000號給他，問他有無安非他命，他
    說有，我就到長興汽車旅館找他。」、「（問：你昨天晚上
    去長興汽車旅館301 號房找乙○○，是要買安非他命？）是
    。」、「（問：你跟乙○○買過幾次安非他命？）第一次跟
    他買。」、「（問：交易方式？）一手交錢一手交貨，我給
    他1,000 元的整鈔。」、「（問：有無意見補充？）希望給
    我1 次機會，我是板模工，與乙○○是多年朋友，之間沒有
    恩怨。」等語甚詳（95年度偵字第15 738號偵查卷第8 頁以
    下），核與被告上揭販賣毒品之自白完全相符，應堪採信。
(三)、雖丙○○事後於本院審理中又含糊其詞，附和被告之辯解，
    改稱：「1,000 元係返還被告之借款」云云。然查，被告於
    95年10月24日檢察官偵查中供稱：「（問：昨天為何丙○○
    也在長興汽車旅館301 號房？）他跟我拿安非他命，他本來
    要向我借錢吃飯。」、「（問：丙○○跟你拿多少安非他命
    ？）約1,000 元，我已經在房間把安非他命給他。」（95年
    度偵字第15738 號偵查卷第5 頁）。同日於本院審理聲請羈
    押被告案件開庭調查時，亦供稱：「（問：丙○○為何到長
    興汽車旅館301 號房？）他要向我借錢，我向說我在那裡，
    所以他就來。」各等語（本院95年度聲羈字第538 號案卷第
    5 頁），顯與被告及證人丙○○事後所稱「要返還借款1,00
    0 元」等事實相矛盾。參以被告在上開偵查中自稱：「丙○
    ○是在上上個月欠我錢（意指95年8 月間）」，與丙○○於
    本院審理中所稱：「借錢時間是在去年10月初（意指95年10
    月初）」云云，並不相符，可認所謂「返還借款1,000 元」
    ，顯係彼等事後勾串卸責之詞，並非可採。
(四)、此外、復有扣案之第二級毒品甲基安非他命1 包（驗餘重量
    0.56公克）、販賣毒品聯絡使用之0000000000號行動電話手
    機1 支、販賣毒品所得1,000 元，及卷附行政院衛生署管制
    藥品管理局95年11月24日管檢字第0950012697號甲基安非他
    命毒品鑑定書1 份（95年度偵字第15738 號偵查卷第24頁）
    可資佐證，事證明確，被告販賣第二級毒品之犯行堪以認定
    ，應依法論科。
三、論罪科刑：
(一)、查甲基安非他命係毒品危害防制條例第2 條第2 項第2 款所
    定之第二級毒品，是核被告所為，係犯毒品危害防制條例第
    4 條第2 項之販賣第二級毒品罪。被告販賣第二級毒品時持
    有第二級毒品之低度行為，為販賣之高度行為所吸收，不另
    論罪。
(二)、按製造、運輸、販賣第二級毒品者，處無期徒刑或7 年以上
    有期徒刑，得併科新臺幣7 百萬元以下罰金，毒品危害防制
    條例第4 條第2 項定有明文。本件被告販賣第二級毒品甲基
    安非他命，戕害他人身體健康，固屬不該，然被告僅有1次
    販賣之犯行，且販賣數量及所得不多，情節輕微，即使科以
    上開法定最低刑度，仍嫌過重，客觀上顯足以引起社會一般
    人之同情，情輕法重，本院斟酌被告犯罪之情節，認應依刑
    法第59條規定，酌量減輕其刑。
(三)、茲審酌被告前科素行、智識程度，本件犯罪之手段、所得利
    益、所生危害，及事後否認犯行，態度不佳等一切情狀，量
    處如主文所示之刑。扣案之第二級毒品甲基安非他命1 包（
    驗餘重量0.56公克）係屬違禁物，應依毒品危害防制條例第
    18條第1 項前段規定沒收銷燬，0000000000號行動電話手機
    1 支及販賣毒品所得1,000 元，則分別係被告所有供犯罪所
    用及因犯罪所得之財物，均應依同法第19條第1 項規定沒收
    ，如全部或一部不能沒收時，追徵其價額或以其財產抵償。
    至於扣案之第一級毒品海洛因5 包（合計淨重2.63公克、空
    包裝總重2.08公克），雖亦屬違禁物，然被告施用毒品部分
    已另由檢察官提起公訴，該扣案之海洛因與本案尚無關聯，
    另查扣之吸管（鏟子）6 支、安非他命吸食器2 個、夾鏈袋
    65個及現金2,800 元，亦分別為被告施用毒品之器具或個人
    之財物，與被告本件犯行並不相關，均不予宣告沒收，併此
    敘明。
四、據上論斷，應依刑事訴訟法第299 條第1 項前段，毒品危害
    防制條例第4 條第2 項、第18條第1 項前段、第19條第1 項
    ，刑法第11條、第59條判決如主文。
本案經檢察官丁○○到庭執行職務
中　　華　　民　　國　　96　　年　　3 　　月　　22　　日
　　　　　　　　　刑事第九庭  審判長法　官  楊清安
                                    法  官  朱中和
                                    法  官  卓穎毓
以上正本證明與原本無異。
如不服本判決，應於判決送達後10日內向本院提出上訴狀（應附
繕本）。
　　　　　　　　　　　　　　　　    書記官　方秀貞
中　　華　　民　　國　　96　　年　　3 　　月　　22　　日
附錄論罪法條：
毒品危害防制條例第4 條第2 項
製造、運輸、販賣第二級毒品者，處無期徒刑或7 年以上有期徒
刑，得併科新臺幣7 百萬元以下罰金。
